【裁判字號】    90,交聲,126
【裁判日期】    900327
【裁判案由】    交管條例聲異
【裁判全文】
臺灣板橋地方法院刑事裁定                          九十年度交聲字第一二六號
    原處分機關  交通部公路局台北區監理所板橋監理站
    異  議  人  甲○○
    法定代理人  張麗玉異議人.
右受處分人因違反道路交通管理處罰條例案件，對於交通部公路局臺北區監理所板橋
監理站九十年一月三十日板監五字第駕裁41－D9A162352號裁決書所為之處分（原處
分案號：桃園縣警察局八九桃警局交字第臺北市政府警察局北市警交字85Ａ字第
D9A162352 號），聲明異議，本院裁定如左：
    主  文
異議駁回。
    理  由
一、原處分意旨略以：受處分人即異議人甲○○於民國八十九年八月十三日二時三十
    分許，駕駛車牌號碼ＵＹＯ－六二五號輕型機器腳踏車，行經桃園縣龜山鄉○○
    路三一四號前，經桃園縣警察局龜山分局因其無照駕駛，以桃警局交字Ｄ九Ａ一
    六二三五二號違反道路交通管理事件通知單當場舉發，是案移送交通部公路局臺
    北區監理所板橋監理站後，該站以前揭通知單所舉發之異議人違規事實，並無不
    合，爰以道路交通管理處罰條例第二十一條第一項第一款，裁處罰鍰新臺幣六仟
    元等語。
二、異議人則堅決否認有何違反道路交通管理處罰條例之情事，辯稱：伊在通知單上
    簽名收受，僅代表收到該通知單，並非承認舉發之違規內容，該通知書之違規地
    點應該是三一四號騎樓處，當時異議人因無聊無知的坐在騎樓處於引擎熄火沒有
    發動之停止狀態之機車上等友人購物，沒有駕駛行為或坦承駕駛等語。
三、按汽車駕駛人，未領有駕駛執照駕車者，處二千元以上四千元（銀元）以下罰鍰
    ，並禁止其駕駛，扣留其車輛牌照，道路交通管理處罰條例第二十一條第一項第
    一款定有明文。經查：異議人自己承認駕車騎乘舉發之那輛車，且當初警員就是
    有看到那幾個人（被告發人及其友人）騎乘機車，去便利商店買東西，因為商店
    不方便進去，所以才在門口等他們，等他們出來後，警員問被告發人騎乘哪台車
    子，被告發人自己承認是所舉發之ＵＹ０－六二五號車子，警員當初有查車籍資
    料，問他駕照，他說他沒有駕照，才告發他等情。已據證人即違規舉發之警員陳
    墾福於本院開庭時到庭具結證述歷歷在卷。是異議人所辯簽名僅代表收到通知單
    ，因無聊坐在騎樓靜止狀態之機車上云云，顯不足採，原處分機關爰引上開規定
    所為之處分並無不當，異議人之異議自非適法，應予駁回。
據上論斷，應依道路交通案件處理辦法第十八條，裁定如主文。
中      華      民      國    九十      年      三      月    二十七    日
                                  臺灣板橋地方法院交通法庭
                                    法    官    徐  子  涵
右正本證明與原本無異。
如不服本裁定，應於裁定送達後五日內向本院提出抗告狀。
                                    書 記 官    彭  麗  紅
中      華      民      國     九十     年     三     月     二十九     日


司法院資訊處製作；財團法人民間司法改革基金會備份。
